臺灣高雄地方法院民事裁定
109年度消債清字第320號

聲  請  人  蔡梅玉  
0000000000000000

0000000000000000

0000000000000000

代  理  人  林怡君律師

上列當事人因消費者債務清理事件聲請清算，本院裁定如下：
    主  文
聲請人蔡梅玉自中華民國一一○年六月二十三日下午四時起開始
清算程序。
命司法事務官進行本件清算程序。
    理  由
一、按債務人不能清償債務或有不能清償之虞者，得依本條例所
     定更生或清算程序，清理其債務；債務人於法院裁定開始
    更生程序或許可和解或宣告破產前，得向法院聲請清算；法
    院開始清算程序之裁定，應載明其年、月、日、時，並即時
    發生效力；法院開始更生或清算程序後，得命司法事務官進
    行更生或清算程序，必要時得選任律師、會計師或其他適當
    之自然人或法人1人為監督人或管理人，消費者債務清理條
    例（下稱消債條例）第3條、第80條前段、第83條第1項、第
    16條第1項分別定有明文。
二、聲請意旨略以：伊有不能清償債務情事，前依消債條例規定
    ，向本院聲請調解債務清償方案，惟調解不成立。伊又未經
    法院裁定開始更生程序或許可和解或宣告破產，爰聲請清算
    等語。
三、經查：
  ㈠聲請人前於民國109年9月21日提出債權人清冊，向本院聲請
    調解債務清償方案，經本院109年度司消債調字第557號受理
    ，於109年11月10日調解不成立，聲請人於同日以言詞聲請
    清算等情，業經本院依職權調閱上開調解卷宗核閱無訛。
  ㈡聲請人於107年度至109年度均無申報所得，名下有1984年出
    廠車輛1部，並有南山人壽保單解約金新臺幣（下同）68,19
    4元（另原有保單號碼Z000000000、Z000000000號保單，前 
    於108年7月16日因解約領回共計307,325元保單解約金）；
    又聲請人自陳107年6月23日起於重慶山城麵庄自助餐店任職
    ，負責洗碗清潔及現場幫忙，每日工時6小時，每月工作24
    日，每月收入18,000元，未領取補助或給付，成年子女亦未
    給付扶養費等情，有財政部高雄國稅局107年至108年綜合所
    得稅各類所得資料清單及財產歸屬資料清單【本院109年度
    司消債調字第557號卷（下稱調卷）第16至18頁】、109年稅
    務電子閘門財產所得調件明細表（本案卷第67頁）、財產及
    收入狀況說明書（調卷第4頁）、債權人清冊（本案卷第14
    至15頁）、戶籍謄本（調卷第8頁）、勞工保險被保險人投
    保資料表（調卷第19頁）、個人商業保險查詢結果表（本案
    卷第21頁）、財團法人金融聯合徵信中心前置協商專用債權
    人清冊（調卷第9至11頁）、信用報告（調卷第12至15頁）
    、連江縣政府函（本案卷第41頁）、高雄市政府都市發展局
    函（本案卷第25頁）、勞動部勞動力發展署高屏澎東分署函
    （本案卷第27頁）、勞動部勞工保險局函（本案卷第26頁）
    、勞動部勞動力發展署北基宜花金馬分署函（本案卷第28頁
    ）、存簿（本案卷第22至23頁）、收入切結書（本案卷第20
    頁）、聲請人110年4月8日補正狀（本案卷第35頁）、南山
    人壽保險股份有限公司函（本案卷第29至30頁）等附卷可參
    。依聲請人上述工作、收入情形，認以聲請人自陳每月收入
    18,000元，核算其現在償債能力之基礎，堪認妥適。
  ㈢關於聲請人個人日常必要支出部分，聲請人主張每月支出15,
    400元（包含每月房屋租金4,500元）乙情，並提出租賃契約
    （調卷第101至106頁、本案卷第36至40頁）為證。按債務人
    必要生活費用，以最近1年衛生福利部或直轄市政府所公告
    當地區每人每月最低生活費1.2倍定之，清債條例第64條之2
    第1項定有明文。本院參酌衛福部社會司所公告110年度高雄
    市最低生活費為13,341元，1.2倍即16,009元，聲請人主張
    每月必要支出約15,400元，尚屬合理，應予採計。
  ㈣綜上所述，聲請人每月平均收入約18,000元，扣除必要生活
    費15,400元後，尚餘2,600元。而聲請人目前負債總額為3,9
    72,161元（調卷第32至89頁、第91頁，包括：第一銀行、台
    北富邦銀行、玉山銀行、台新銀行、中國信託銀行、新加坡
    商艾星國際有限公司台灣分公司、台灣金聯資產管理股份有
    限公司、萬榮行銷股份有限公司、元大國際資產管理股份有
    限公司、滙誠第二資產管理股份有限公司、滙誠第一資產管
    理股份有限公司），扣除南山人壽保單解約金後，以上開餘
    額按月攤還結果，至少約須125年【計算式：（3,972,161－6
    8,194）÷2,600÷12＝125】始能清償完畢，堪認聲請人確有不
    能清償債務之情事。從而，聲請人向本院聲請清算，應予准
    許，並命司法事務官進行本件清算程序。
四、依消債條例第11條第1 項、第83條第1 項、第16條第1 項，
    裁定如主文。
中　　華　　民　　國　　110 　年　　6 　　月　　23　　日
              　　民事庭　　  法　官　陳宛榆
以上正本係照原本作成。
本裁定不得抗告。
中　　華　　民　　國　　110 　年　　6 　　月　　23　　日

  　                          書記官　何福添